Camila François

Digitaldesignerin

Persönliche Informationen

Handynummer: +49 1575 2614294 E-mail: camila.kreativ@gmail.com Geburtsdatum: 29. Dezember 1994

Wohnort: Köln, Deutschland Web: <u>www.camila-kreativ.com</u> Staatsangehörigkeit: Argentinien

Kurzfassung

Engagierter und dynamischer Digitaldesigner, whont in Deutschland seit 2021. Mit der Leidenschaft, kreative Grenzen zu verschieben, starte ich meine Designkarriere. Ausgestattet mit einer soliden Grundlage in Digital Design und ergänzt durch spezialisierte Kurse in Web-Entwicklung, bringe ich eine einzigartige interdisziplinäre Mischung aus künstlerischem Talent und technischem Wissen mit.

Arbeitserwartungen

Mein Berufswunsch ist es, ein kompetenter UX-Experte zu werden und einen Beitrag zur sich ständig weiterentwickelnden Landschaft des User Experience Design zu leisten. Ich freue mich darauf, in dieses Gebiet einzutauchen und mit meinem Wissen über digitales Design und meinen erworbenen technischen Fähigkeiten dazu beizutragen, nahtlose, nutzerzentrierte Schnittstellen zu schaffen. Mein Ziel ist es, eine Stelle als User Experience Researcher zu bekommen, in der ich meine Kreativität und Liebe zum Detail einsetzen kann, um die Bedürfnisse der Nutzer zu verstehen und die allgemeine Produktzufriedenheit zu verbessern. Ich freue mich darauf, mit funktionsübergreifenden Gruppen zusammenzuarbeiten, mich über Branchentrends auf dem Laufenden zu halten und meine Fähigkeiten kontinuierlich auszubauen, um einen wichtigen Beitrag zur Weiterentwicklung des UX-Designs zu leisten.

Ausbildung

Lic. Digital Design, Universidad del Este, Argentinien (zur Zeit)

Qualifikationen

Sprachen: Fähigkeiten:

• Spanisch (nativ) • Kommunikationsfähigkeit

Englisch (C1)
Zeitmanagement

Deutsch (B1)
Selbstmotivation

Anpassungsfähigkeit

Technical skills:

Figma

Adobe Illustrator

• Html5

• CSS3

Professional Experience

08.2021 - ongoing Digitaldesignerin - Freelance

Aufgaben: Prototyp - Visuelle Identität - Flugblätter - Grafiken

04.2022 - 02.2024 Köchin in vegan Buffet - Sattgrün

Aufgaben: Team verwalten - Lebensmittel Bestellungen - Buffet Ausfüllen

04.2020 - 04.2021 Community Manager - Plan V

Aufgaben: Erstellung von Inhalten - META Ad Verwaltung - Verwaltung der sozialen Medien